【裁判字號】    95,訴,697
【裁判日期】    950504
【裁判案由】    毒品危害防制條例
【裁判全文】
臺灣桃園地方法院刑事判決               95年度訴字第697號
公  訴  人  臺灣桃園地方法院檢察署檢察官
被      告  甲○○
上列被告因毒品危害防制條例案件，經檢察官提起公訴（95年度
毒偵字第954 號），被告於本院審理中自白，本院改依簡式審判
程序審理，爰判決如下：
    主  文
甲○○連續施用第一級毒品，累犯，處有期徒刑捌月。
扣案注射針筒壹支沒收。
    事  實
一、甲○○曾因毒品危害防制條例案件，經臺灣板橋地方法院以
    90年度簡字第163 號判決判處有期徒刑6 月確定，又因竊盜
    、贓物案件，分別經臺灣高等法院、臺灣板橋地方法院以89
    年度上易字第4502號判決、89年度易字第4542號判決判處有
    期徒刑8 月、3 月確定，臺灣板橋地方法院就上開罪名，定
    應執行之刑為有期徒刑1 年3 月，甲○○入監服刑後，於民
    國91年3 月4 日假釋出監付保護管束，並於91年5 月23日保
    護管束期滿未經撤銷假釋，其未執行之刑以執行完畢論（構
    成累犯）。甲○○另因施用毒品案件，於89年間經臺灣板橋
    地方法院以89年度毒聲字第4407號裁定送勒戒處所觀察、勒
    戒後，認有繼續施用毒品之傾向，再經該院以89年度毒聲字
    第5317號裁定令入戒治處所施以強制戒治1 年，於90年3 月
    23日停止戒治付保護管束出所，並於90年9 月7 日保護管束
    期滿以執行完畢論。詎仍未戒除毒癮，復基於施用第1 級毒
    品之概括犯意，自94年5 月間某日起至94年11月24日下午6
    時許止，在臺北縣林口鄉○○區○○路28號4 樓住處內，以
    將海洛因放置香煙內燒灼吸用之方式，連續施用第1 級毒品
    海洛因多次；又於94年11月29日為警採尿時起回溯26小時內
    之某時（不含94年11月29日下午3 時30分許為警查獲時至採
    尿時止之期間，起訴書誤未剔除），在臺灣地區某不詳處所
    ，又施用第1 級毒品海洛因，嗣為警於94年11月29日下午3
    時30分許，在桃園縣桃園市○○街81號前查獲，並扣得其所
    有欲供施用毒品使用之注射針筒1 支。
二、案經臺北市政府警察局中山分局報請臺灣桃園地方法院檢察
    署檢察官偵查起訴。
    理  由
一、本件被告甲○○所犯並非死刑、無期徒刑、最輕本刑為3 年
    以上有期徒刑之罪或高等法院管轄第一審案件，而於準備程
    序進行中，被告先就被訴事實為有罪之陳述，經告知簡式審
    判程序之旨，並聽取公訴人、被告之意見後，由本院合議庭
    以裁定由受命法官獨任進行簡式審判程序，核先敘明。
二、訊據被告甲○○於本院審理中固坦承連續自94年5 月間某日
    起至94年11月24日下午6 時許止，多次施用第1 級毒品海洛
    因等情不諱，惟矢口否認有於94年11月29日為警採尿時起回
    溯26小時內之某時（不含94年11月29日下午3 時30分許為警
    查獲時至採尿時止之期間）有施用海洛因之情。經查，被告
    有於94年5 月間某日起至94年11月24日下午6 時許止之期間
    內多次施用海洛因之情，被告迭於警詢、偵查中及本院審理
    中均坦承不諱，而被告於94年11月29日為警採驗之尿液，送
    請臺灣檢驗科技股份有限公司鑑驗，結果呈現海洛因於人體
    代謝後之嗎啡陽性反應，有該公司濫用藥物檢驗報告1 紙在
    卷可稽，按海洛因經注射入人體後，約百分之80於24小時內
    自尿中排出，一般而言，尿液中能否驗出嗎啡陽性反應與其
    投與量、投與途徑、採尿時間、個人體質及檢驗方法之靈敏
    度有關，國外曾有文獻報導注射6 毫克之海洛因鹽酸鹽，其
    代謝物嗎啡之平均可檢出時限約為26小時。另嗎啡經注射入
    人體後，百分之90以上於24小時內自尿中排出，國外曾有文
    獻報導注射20毫克之嗎啡硫酸鹽，其嗎啡之平均可檢出時限
    約為45小時，業經行政院衛生署藥品食物檢驗局81年9 月8
    日（81）藥檢一字第8114885 號函述明確，足認被告於94年
    11 月29 日為警採尿前回溯26小時之某時（不含94年11月29
    日下午3 時30分許為警查獲時至採尿時止之期間），確有施
    用海洛因行為，此外復有扣案注射針筒1 支可資佐證，是被
    告所辯採尿前26小時內未施用海洛因之情，顯不足採。被告
    因施用毒品案件，於89年間經臺灣板橋地方法院以89年度毒
    聲字第4407號裁定送勒戒處所觀察、勒戒後，認有繼續施用
    毒品之傾向，再經該院以89年度毒聲字第5317號裁定令入戒
    治處所施以強制戒治1 年，於90年3 月23日停止戒治付保護
    管束出所，並於90年9 月7 日保護管束期滿以執行完畢論，
    有臺灣高等法院全國前案紀錄表、臺灣桃園地方法院檢察署
    刑案資料查註紀錄表附卷可考，被告於強制戒治執行完畢釋
    放後，5 年內再犯本件施用第一級毒品犯行明確，應依法論
    科。
三、核被告甲○○所為，係犯毒品危害防制條例第10條第1 項之
    施用第1 級毒品罪。被告持有第一級毒品係為供施用，其持
    有之低度行為，應為其施用之高度行為所吸收，不另論罪。
    被告先後多次施用第一級毒品犯行，時間緊接，手段相同，
    顯係基於概括犯意而為之，應依刑法第56條連續犯規定論以
    施用第1 級毒品罪一罪，並加重其刑。被告曾因毒品危害防
    制條例案件，經臺灣板橋地方法院以90年度簡字第163 號判
    決判處有期徒刑6 月確定，又因竊盜、贓物案件，分別經臺
    灣高等法院、臺灣板橋地方法院以89年度上易字第4502號判
    決、89年度易字第4542號判決判處有期徒刑8 月、3 月確定
    ，臺灣板橋地方法院就上開罪名，定應執行之刑為有期徒刑
    1 年3 月，甲○○入監服刑後，於91年3 月4 日假釋出監付
    保護管束，並於91年5 月23日保護管束期滿未經撤銷假釋，
    其未執行之刑以執行完畢論，有臺灣高等法院全國前案紀錄
    表、臺灣桃園地方法院檢察署刑案資料查註紀錄表附卷足參
    ，其於有期徒刑執行完畢後5 年內，再犯本件有期徒刑以上
    之本罪，為累犯，應依刑法第47條規定加重其刑，並遞加重
    之。扣案注射針筒1 支，被告雖於本院審理中否認為其所有
    之物，惟被告於警詢及偵查中均坦承上開注射針筒為其所有
    之物，足徵上開針筒1 支確為被告所有，且係用以施用第一
    級毒品之工具，故應依刑法第38條第1 項第2 款諭知沒收。
    又被告施用海洛因所使用之香煙已抽掉而滅失，經被告於本
    院審理中供承不諱，自不依法予以沒收，附此敘明。
據上論斷，應依刑事訴訟法第273 條之1 、第299 條第1 項前段
，毒品危害防制條例第10條第1 項，刑法第11條前段、第56條、
第47條、第38條第1 項第2 款，判決如主文。
本案經檢察官徐文豪到庭執行職務。
中    華    民    國    95    年     5    月     4     日
                        臺灣桃園地方法院刑事第四庭
                                    法  官  蘇昭蓉
以上正本證明與原本無異。
如不服本判決，應於送達後10日內，向本院提出上訴狀。
                                    書記官  韓若玉
中    華    民    國    95    年    5     月    4     日
附錄本案論罪科刑法條全文：
毒品危害防制條例第10條
施用第1級毒品者，處 6 月以上 5 年以下有期徒刑。
施用第2級毒品者，處 3 年以下有期徒刑。


司法院資訊處製作；財團法人民間司法改革基金會備份。
